# 请教陈版 - 合并报表

提问人：alisonli123 时间：2011-07-21 10:17:55
请教，两方股东A, B合资设立一家新公司C，A投入现金，B投入房产，房产包括别墅和酒店，同时原有的别墅和酒店的管理人员也与C重新签订劳动合同，A对C有控制权，请教在A的合并层面，对于B投入的资产是否形成业务合并？

回答人：chenyiwei
要看B投入的资产（连同一并转入的管理人员等）是否符合准则规定的“业务”的定义，即具备投入、加工处理过程、产出三要素。在本案例中，主要是考虑是否具备独立产生现金流入的能力。如果构成业务的，则A的合并报表层面对于B投入的资产应当认为构成了业务合并。